臺灣臺南地方法院刑事判決　
109年度交易字第973號
公  訴  人  臺灣臺南地方檢察署檢察官
被      告  卓坤樹



上列被告因公共危險案件，經檢察官提起公訴（109年度偵字第1
8566號），因被告於本院審理中就被訴事實為有罪之陳述，經本
院裁定以簡式審判程序審理，判決如下：
    主  文
卓坤樹犯駕駛動力交通工具而吐氣所含酒精濃度達每公升零點二
五毫克以上之罪，累犯，處有期徒刑捌月。
    事  實
一、卓坤樹前因酒後駕車之公共危險案件，經本院以106年度交
    易字第631號判決判處有期徒刑7月確定，於民國107年11月1
    6日執行完畢。猶不知悔改，明知於服用酒類物品致吐氣所
    含酒精濃度達每公升0.25毫克以上者，不得駕駛動力交通工
    具，於109年9月29日9時許起，在臺南市安南區本原街之某
    工地內飲用啤酒，迨同日13時許，竟基於服用酒類駕駛動力
    交通工具之犯意，酒後騎乘電動自行車自上址離開。嗣於同
    日13時50分許，行經臺南市永康區仁愛街右轉三村二街時，
    因違規未戴安全帽，為警在臺南市○○區○村○街00號前加以攔
    查，而於同日13時57分許，在上開攔查地點，測得其吐氣酒
    精濃度達每公升0.94毫克，始悉上情。
二、案經臺南市政府警察局永康分局報告臺灣臺南地方檢察署檢
    察官偵查起訴。
    理  由
一、本件被告卓坤樹所犯為死刑、無期徒刑、最輕本刑為3年以
    上有期徒刑以外之罪，亦非屬高等法院管轄之第一審案件，
    其於審理程序進行中，先就被訴事實為有罪之陳述，經法官
    告知簡式審判程序之旨，並聽取公訴檢察官之意見後，依刑
    事訴訟法第273條之1第1項、第273條之2等規定，裁定進行
    簡式審判程序，且不受同法第159條第1項、第161條之2、第
    161條之3、第163條之1及第164條至第170條所規定證據能力
    認定及調查方式之限制，合先敘明。
二、上揭犯罪事實，業據被告於警詢及偵審中均坦承不諱，並有
    臺南市政府警察局永康分局道路交通事故當事人酒精測定紀
    錄表、財團法人工業技術研究院呼氣酒精測試器檢定合格證
    書各1紙在卷可稽（參見警卷第7頁、第9頁），足見被告之
    自白確與事實相符，堪予採信。綜此，被告酒醉駕車之公共
    危險犯行，事證明確，堪以認定，應依法論科。
三、核被告所為係犯刑法第185條之3第1項第1款駕駛動力交通工
    具而吐氣所含酒精濃度達每公升0.25毫克以上之罪。被告前
    有如事實欄所載之前科紀錄等情，有臺灣高等法院被告前案
    紀錄表1份在卷可稽。查被告於有期徒刑執行完畢後，5 年
    內故意再犯本件法定刑有期徒刑以上之罪，依刑法第47條第
    1 項之規定，構成累犯。查被告於有期徒刑執行完畢後，5
    年內故意再犯本件法定刑有期徒刑以上之罪，依刑法第47條
    第1項之規定，構成累犯。另司法院釋字第775號解釋文揭示
    ：刑法第47條第1項規定：「受徒刑之執行完畢，或一部之
    執行而赦免後，5年以內故意再犯有期徒刑以上之罪者，為
    累犯，加重本刑至二分之一。」有關累犯加重本刑部分，不
    生違反憲法一行為不二罰原則之問題。惟其不分情節，基於
    累犯者有其特別惡性及對刑罰反應力薄弱等立法理由，一律
    加重最低本刑，於不符合刑法第59條所定要件之情形下，致
    生行為人所受之刑罰超過其所應負擔罪責之個案，其人身自
    由因此遭受過苛之侵害部分，對人民受憲法第8條保障之人
    身自由所為限制，不符憲法罪刑相當原則，牴觸憲法第23條
    比例原則。於此範圍內，有關機關應自本解釋公布之日起2
    年內，依本解釋意旨修正之。於修正前，為避免發生上述罪
    刑不相當之情形，法院就該個案應依本解釋意旨，裁量是否
    加重最低本刑。又依上述解釋理由書之說明，所謂「一律加
    重最低本刑，致個案過苛部分，不符憲法罪刑相當原則及比
    例原則」之情形，應是指「因累犯加重之規定致無法處以最
    低法定本刑，使行為人所受之刑罰超過其所應負擔罪責」之
    個案（最高法院109年台上字第714號刑事判決參照）。本案
    被告依其犯罪情節，並無處以法定最輕本刑仍顯過苛之情形
    ，故在刑法第47條修正之前，仍應適用累犯之規定加重其刑
    。爰審酌被告前已因酒醉駕車之公共危險遭科處刑責，猶然
    再犯，顯見其漠視輕忽公眾交通之安全，對行車大眾及路人
    之生命、身體安全造成危害、幸未肇事，並考量其酒後騎乘
    電動自行車對交通安全之危險性、呼氣酒精濃度，犯後坦承
    犯行之態度；另斟酌被告品行、智識程度、家庭、經濟狀況
    等一切情狀，量處如主文所示之刑，以資懲儆。
四、據上論斷，應依刑事訴訟法第273條之1第1項、第299條第1
    項前段，刑法第185條之3第1項第1款、第47條第1項，判決
    如主文。
本案經檢察官呂舒雯到庭執行職務。
中　　華　　民　　國　　109 　年　　12　　月　　2 　　日
                  刑事第八庭  法　官  卓穎毓
以上正本證明與原本無異。
如不服本判決應於收受本判決後20日內向本院提出上訴書狀，並
應敘述具體理由。其未敘述上訴理由者，應於上訴期間屆滿後20
日內向本院補提理由書狀（均須按他造當事人之人數附繕本）「
切勿逕送上級法院」。 
　　　　　　　　　　　　　　　書記官　吳采蓉　　　　　　
中　　華　　民　　國　　109 　年　　12　　月　　2 　　日
附錄論罪科刑法條：
中華民國刑法第185條之3
駕駛動力交通工具而有下列情形之一者，處 2 年以下有期徒刑
，得併科 20 萬元以下罰金：
一、吐氣所含酒精濃度達每公升零點二五毫克或血液中酒精濃度
    達百分之零點零五以上。
二、有前款以外之其他情事足認服用酒類或其他相類之物，致不
    能安全駕駛。
三、服用毒品、麻醉藥品或其他相類之物，致不能安全駕駛。因
    而致人於死者，處 3 年以上 10 年以下有期徒刑；致重傷
    者，處 1 年以上 7 年以下有期徒刑。